【裁判字號】    99,交訴,7
【裁判日期】    990624
【裁判案由】    公共危險等
【裁判全文】
臺灣苗栗地方法院刑事判決               99年度交訴字第7號
公  訴  人  臺灣苗栗地方法院檢察署檢察官
被      告  乙○○
上列被告因公共危險等案件，經檢察官提起公訴（98年度偵字第
6654號），本院裁定改依簡式審判程序審理，判決如下：
    主  文
乙○○犯過失傷害罪，處有期徒刑肆月；又犯肇事致人傷害逃逸
罪，累犯，處有期徒刑捌月。應執行有期徒刑壹年。
    事  實
一、乙○○前因竊盜案件，於民國92年7 月7 日經本院以92年度
    簡上字第34號判處有期徒刑2 年6 月，嗣於93年11月29日因
    縮短刑期假釋出監，惟因再犯而經撤銷假釋在案，並執行殘
    刑8 月26日，並與臺灣高等法院臺中分院於94年9 月13日判
    處有期徒刑3 年之竊盜案件接續執行，甫於97年10月28日假
    釋出監，而於97年11月19日因假釋期滿執行完畢。
二、詎其仍不思警惕，於98年9 月12日晚上7 時許，駕駛其父謝
    其燕所有車牌號碼為9S—4991之自用小客車，沿苗栗縣頭份
    鎮○○路由南往北行駛，行駛至該路與廣興路交岔路口時，
    本應遵守道路交通號誌之指示，且應注意車前狀況且減速慢
    行以隨時採取必要之安全措施，而依當時天氣晴朗、雖係夜
    間然有照明，路面無缺陷、無障礙物、視距良好，且其車況
    正常，依其智識能力並無不能注意之情況，其竟疏未注意當
    時該交岔路口號誌為紅燈及未注意車前狀況，而由後直接追
    撞前方停等紅燈由甲○○所騎乘之車牌號碼為552 －BTA 之
    重型機車，造成甲○○當場人車倒地，而受有頸椎外傷併脊
    髓損傷；乙○○明知自己駕車肇事，且上開車禍勢將肇致機
    車騎士受傷，竟因其當時有施用毒品情事，害怕為警查獲而
    未下車察看或報警，並加速逃離現場。嗣經警依目擊者曾彥
    勳、賴玉輝所提供之車號循線查獲。
三、案經苗栗縣警察局頭份分局報請臺灣苗栗地方法院檢察署檢
    察官偵查起訴。
    理  由
一、本件被告乙○○犯係死刑、無期徒刑、最輕本刑為3 年以上
    有期徒刑以外之罪，其於本院準備程序中就前揭被訴事實為
    有罪之陳述，經受命法官告知簡式審判程序之旨，並聽取其
    與公訴人之意見後，本院認無不得或不宜改依簡式審判程序
    進行之處，爰依刑事訴訟法第273 條之1 第1 項、第284 條
    之1 ，本院合議庭裁定由受命法官獨任依簡式審判程序審理
    ；又簡式審判程序之證據調查，依刑事訴訟法第273 條之2
    規定，不受同法第159 條第1 項審判外陳述排除之限制，再
    被告對於卷內之各項證據，亦不爭執證據能力，故卷內所列
    之各項證據，自得作為證據，合先敘明。
二、上揭事實，業據被告於本院審理時坦承不諱，核與證人即告
    訴人甲○○於警詢、偵查及證人曾彥勳、賴玉輝於警詢證述
    之情節相符，且有道路交通事故現場圖、道路交通事故調查
    表(一)、(二)、長庚醫療財團法人林口長庚紀念醫院診斷證明書
    、苗栗縣警察局舉發違反道路交通管理事件通知單、苗栗縣
    警察局頭份分局尖山派出所報告書、車籍查詢資料各1 份及
    照片12張在卷可稽；按駕駛人駕駛汽車，應遵守道路交通號
    誌之指示，且應注意車前狀況，隨時採取必要安全措施，道
    路交通安全規則第90條、第94條第3 項分別定有明文。被告
    為考領普通小客車駕駛執照之人，其駕車自應注意上開規定
    ，乃被告竟疏未注意及此，未注意車前狀況，及未遵守交通
    號誌，自後追撞前方停等紅燈由甲○○所騎乘之車牌號碼為
    552 －BTA 之重型機車，造成甲○○當場人車倒地，而受有
    頸椎外傷併脊髓損傷，被告之上開行為顯有過失；是被告上
    開自白，顯與事實相符，自堪信實。本案事證明確，被告上
    開過失傷害及肇事致人傷害逃逸犯行，洵堪認定，應予以依
    法論科。
三、核被告所為，係犯刑法第284 條第1 項之過失傷害罪及同法
    第185 條第4 之肇事致人傷害逃逸罪。被告有事實欄所載論
    罪科刑執行之情形，此有臺灣苗栗地方法院檢察署刑案資料
    查註紀錄表及臺灣高等法院被告前案紀錄表各1 份在卷可查
    ，其受有期徒刑執行完畢後，5 年之內故意再犯有期徒刑以
    上刑之駕車肇事逃逸罪，為累犯，應依刑法第47條第1 項規
    定加重其刑。至於被告所犯上開2 罪間，犯意各別，行為互
    殊，且觸犯構成要件相異之罪名，自應分論併罰。
四、爰審酌被告素行不佳，有臺灣高等法院被告前案紀錄表1 份
    可按，且雖坦承認罪，態度良好，節省司法資源，並已與被
    害人達成民事和解，此有本院調解筆錄1 份附卷可證；但其
    迄今仍未實際賠償被害人甲○○任何金額，業據告訴人代理
    人於本院審理時到庭陳述，且為被告所不爭執；再者，被告
    駕車行駛於公眾使用之道路上，竟未遵守道路交通號誌及疏
    未注意車前狀況，以致發生本件交通事故，且肇事後僅因其
    可能違反毒品危害防制條例案件為警查獲，即駕車加速逃逸
    ，未對被害人為必要救治或隨即報警處理，暨其犯罪動機、
    手段、被害人所受損害非輕（此有告訴人提出之診斷證明書
    、修理機車費用估價單、收據、醫療費用收據）等一切情狀
    ，分別量處如主文所示之刑，並合併定其應執行之刑，以資
    儆懲。
據上論斷，應依刑事訴訟法第273 條之1 第1 項、第299 條第1
項前段，刑法第284 條第1 項、第185 條之4 、第47條第1 項、
第51條第5 款，刑法施行法第1 條之1 ，判決如主文。
本案經檢察官洪清秀到庭執行職務。
中    華    民    國    99    年    6     月    24    日
                  刑事第三庭  法  官  許蓓雯
以上正本證明與原本無異。
如不服本判決應於收受判決後10日內向本院提出上訴書狀，並應
應敘述具體理由。其未敘述上訴理由者，應於上訴期間屆滿後20
日內向本院補提理由書( 均須按他造當事人之人數附繕本) 「切
勿逕送上級法院」。告訴人或被害人如對本判決不服者，應具備
理由請求檢察官上訴，其上訴期間之計算係以檢察官收受判決正
本之日期為準。
                              書記官  徐一夫
中    華    民    國    99    年    6     月    24    日
本案論罪科刑法條：
中華民國刑法第284 條第1 項
因過失傷害人者，處6 月以下有期徒刑、拘役或5 百元以下罰金
，致重傷者，處1 年以下有期徒刑、拘役或5 百元以下罰金。
中華民國刑法第185 條之4
駕駛動力交通工具肇事，致人死傷而逃逸者，處6 月以上5 年以
下有期徒刑。

司法院資訊處製作；財團法人民間司法改革基金會備份。
